臺灣高等法院高雄分院刑事判決　　　　96年度上易字第1033號
上　訴　人
即　被　告　乙○○
上列上訴人因竊盜案件，不服臺灣屏東地方法院96年度易字第38
2 號中華民國96年9 月13日第一審判決（起訴案號：臺灣屏東地
方法院檢察署96年度偵字第2117號），提起上訴，本院判決如下
：
     主  文
原判決撤銷。
乙○○共同竊盜，累犯，處拘役肆拾日；減為拘役貳拾日，如易
科罰金，以新臺幣貳仟元折算壹日。
    事      實
一、乙○○前因違反毒品危害防制條例，經臺灣高雄地方法院92
    年度簡字第122 號判處有期徒刑6 月確定，於民國（下同）
    93年5 月3 日入監執行，93年9 月23日以易科罰金執行完畢
    ，竟不知悔改，於前開有期徒刑執行完畢後5 年內，復基於
    意圖為自己不法所有之竊盜犯意，於96年3 月22日上午8 時
    40分許，夥同與其有共同竊盜犯意聯絡之周正成（同案通緝
    ），前往坐落屏東縣潮州鎮○○里○○路上，已經停止作業
    而由甲○○負責管理之「王福記工廠」內，竊取塑膠製品約
    147 公斤（價值約新臺幣（下同）441 元），旋於同日上午
    8 時50分為據報趕來之警員當場查獲，扣得上開得手之塑膠
    製品。
二、案經屏東縣警察局潮州分局報告臺灣屏東地方法院檢察署檢
    察官聲請以簡易判決處刑。
    理      由
一、上揭犯罪事實，業據上訴人即被告乙○○（下稱被告）於原
    審及偵查中坦承不諱，於原審明確供稱；承認犯罪事實，知
    道錯了，請給一次自新之機會等語；於偵查中供稱：承認竊
    盜。我在工廠裡面撿的等情。而證人周正成於警詢陳稱：「
    96年3 月22日8 時50分許，在王福記工廠內，乙○○正在竊
    盜綠色塑膠製品，我在1 樓人力車旁拉扯人力車上藍色塑膠
    箱子內裝置塑膠製品的綠色彩帶」、「是乙○○帶手套1 隻
    於右手，以徒手方式在工廠內1 樓及2 樓撿取綠色塑膠製品
    。準備變賣金錢」等語，而證人周正成上開警詢筆錄業經原
    審法官勘驗，係採一問一答同步製作連續錄影，內容與周正
    成陳述內容相符，並無先行製作令被告配合情事等情，足證
    證人周正成之警詢，係出於自由意志所為（證人周正成業經
    原審通緝在案，其所在不明無從傳喚，其警詢筆錄具有可信
    之特別情況，且為證明本件犯罪事實之存否所必要，依刑事
    訴訟法第159 條之3 第3 款規定，有證據能力）。復有扣押
    物品清單、贓物認領保管單在卷可稽（扣押物品清單、贓物
    認領保管單等文書，係公務員職務上所作成之證明文書，依
    刑事訴訟法第159 條之4 第1 款規定，有證據能力）。被告
    於本院審理時改稱：伊未偷竊，是警察恐嚇、栽贓的，伊是
    到該處與男友周正成約會云云。惟如果是警員恐嚇、栽贓，
    被告何以在檢察官偵查中及原審審理時，坦承犯行，所辯應
    係其犯行經原審判處有期徒刑10月重刑，畏罪所為事後卸責
    之詞，不足採信，其犯行堪以認定。又被告請求傳喚周正成
    ，以證明人力車非被告所有，並請求再傳喚警員王榮得；因
    事證已臻明確，且周正成經原審通緝中，而證人王榮得於原
    審已證述：其係依法詢問被告及周正成等情明確，並經原審
    法官勘驗被告及周正成之警詢錄影（音）帶在卷，核無一再
    傳喚之必要（況本院並未採用被告之警詢筆錄），併此敘明
    。
二、核被告所為，係犯刑法第320 條第1 項竊盜罪。其與同案被
    告周正成間就前揭犯行，有犯意聯絡及行為分擔，均為共同
    正犯。又被告前因違反毒品危害防制條例案件，經臺灣高雄
    地方法院92年度簡字第122 號判處有期徒刑6 月確定，於93
    年5 月3 日入監執行，於93年9 月23日易科罰金執行完畢，
    有臺灣高等法院被告前案紀錄表1 份在卷可按，其受徒刑之
    執行完畢，5 年以內故意再犯本件有期徒刑以上之本罪，為
    累犯，應依刑法第47條第1 項之規定，加重其刑。又被告犯
    罪時間在中華民國96年罪犯減刑條例所定減刑基準日即96年
    4 月24日以前，所犯之罪合於減刑規定，爰依該條例第2 條
    第1 項第3 款規定，減其宣告刑刑期二分之一，並先加後減
    。
三、原審論處被告罪刑，固非無見；惟查，被告竊取之塑膠製品
    ，依被害人工廠之看守工人甲○○於警詢陳稱，僅值新臺幣
    441 元，價值不多，原審判處有期徒刑10月，有違罪刑相當
    之原則，被告上訴意旨否認犯罪，雖不足取，但原判決既有
    上開可議之處，仍無可維持，應將原判決撤銷改判。爰審酌
    被告之前科資料，所竊取之物品價值不多，及其犯罪後之態
    度等一切情狀，量處如主文所示之宣告刑，並依中華民國96
    年罪犯減刑條例第2 條第1 項第3 款規定，減其宣告刑刑期
    二分之一，及審酌其年齡、職業、收入、社會地位，諭知易
    科罰金之折算標準如主文所示。至於扣案之手套1 個，雖是
    被告犯罪所用之物，但被告否認為其所有（見本院審判筆錄
    ），亦不能證明是被告或共犯周正成所有，故不予宣告沒收
    ；又未扣案之機車及板車（即人力車），被告雖於本院審理
    中承認機車為其所有，但該機車係被告平常代步之交通工具
    ，並非專供犯罪所用之物，且倘予以沒收，與其所竊得之物
    價值，亦不符比例原則，故亦不予宣告沒收；又上開人力車
    ，被告於偵查中雖供稱係其所有，於本院審理又否認係其所
    有，供稱係停放在現場云云，該人力車係被告行竊載運上開
    塑膠製品之用，固無疑義，但不能證明所有權確屬被告所有
    ，亦有可能係第三人所有（停放在現場、或被告或共犯周正
    成向他人借來或以其他方式取得他人之物），故不予宣告沒
    收。
據上論斷，依刑事訴訟法第第369 條第1 項前段、第364 條、第
299 條第1 項前段，刑法第28條、第320 條第1 項、第47條第1
項、第41條第1 項前段，刑法施行法第1 條之1 第1 項，中華民
國96年罪犯減刑條例第2 條第1 項第3 款、第7 條，判決如主文
。
本案經檢察官彭南雄到庭執行職務。
中　　華　　民　　國　　96　　年　　11　　月　　30　　日
                  刑事第六庭    審判長法  官  王憲義
                                      法  官  張盛喜
                                      法  官  邱永貴
以上正本證明與原本無異。
不得上訴。
中　　華　　民　　國　　96　　年　　11　　月　　30　　日
　　　　　　　　　　　　　　　　　　　書記官  唐奇燕
中華民國刑法第320條第1項
（普通竊盜罪、竊佔罪）
意圖為自己或第三人不法之所有，而竊取他人之動產者，為竊盜
罪，處 5 年以下有期徒刑、拘役或 5 百元以下罰金。
